# 银行借款的公允价值层次划分

提问人：phishion 时间：2023-09-21 20:00:04
求助陈版
目前有个package需要对摊余成本计量的金融负债的公允价值层次划分
关于银行借款的公允价值层次划分有点不理解
我个人理解银行借款的公允价值层次属于第一层 因为有基准利率
有人认为应属于第三层，因为没有活跃市场，且就算有基准利率，但实际上每家银行给出的实际利率也不相同所以这块，需要您帮忙解答。

回答人：chenyiwei
银行借款的公允价值是未来应付金额（含本息）按当前市场利率折现的现值，不能仅以基准利率折现。且银行借款无活跃市场，因此不可能是第一层次。属于第二层次还是第三层次取决于折现率的确定原则。如果主要依据市场上近期可参考的具有类似信用风险特征的借款的利率为基础测算的，可理解为第二层次。个人理解多数可以符合第二层次。